臺灣臺北地方法院民事裁定  
109年度勞補字第168號
原      告  姜榮昇  
被      告  聯宗保全股份有限公司

法定代理人  陳君瑋  
上列原告與被告聯宗保全股份有限公司間請求確認僱傭關係等事
件，本院裁定如下：
    主  文
原告應於收受本裁定送達後7日內，補繳第一審裁判費新臺幣102
,633元，逾期未補正，即駁回其訴。
    理  由
一、本件應適用之法條：
（一）民事訴訟法第77條之2第1項：　　　　 
      以一訴主張數項標的者，其價額合併計算之。但所主張之
      數項標的互相競合或應為選擇者，其訴訟標的價額，應依
      其中價額最高者定之。
（二）民事訴訟法第77條之13：
      因財產權而起訴，其訴訟標的之金額或價額在新臺幣十萬
      元以下部分，徵收一千元；逾十萬元至一百萬元部分，每
      萬元徵收一百元；逾一百萬元至一千萬元部分，每萬元徵
      收九十元；逾一千萬元至一億元部分，每萬元徵收八十元
      ；逾一億元至十億元部分，每萬元徵收七十元；逾十億元
      部分，每萬元徵收六十元；其畸零之數不滿萬元者，以萬
      元計算。
（三）勞動事件法第11條本文：
　　　因定期給付涉訟，其訴訟標的之價額，以權利存續期間之
      收入總數為準；期間未確定時，應推定其存續期間。
（四）勞動事件法第12條第1項：　　
　　　因確認僱傭關係或給付工資、退休金或資遣費涉訟，勞工
      或工會起訴或上訴，暫免徵收裁判費3分之2。　　　　
（五）民事訴訟法第249條第1項第6款：
      原告之訴，有下列各款情形之一，法院應以裁定駁回之。
      但其情形可以補正者，審判長應定期間先命補正：六、起
      訴不合程式或不備其他要件者。
二、經查：
    本件原告起訴未繳納裁判費，其起訴不合程式。關於原告聲
    明請求確認僱傭關係存在部分之訴訟標的價額，依保全業法
    10條之1第1項第1款逾70歲者不得擔任保全人員之規定，應
    以原告所主張自民國109年4月22日起算，至原告滿70歲即11
    2年11月17日，為權利存續期間（共3.57年），又原告主張
    其每月工資新臺幣（下同）35,000元，是此部分訴訟標的價
    額為1,499,400元（計算式：35,000元/月×12個月×3.57年＝1
    ,499,400元）。關於原告聲明請求被告自109年4月22日起按
    月於每月10日給付工資部分，與請求確認僱傭關係存在部分
    互相競合，不併計其價額。關於原告請求被告給付精神補償
    費1000萬元部分，其訴訟標的金額為1000萬元。是本件訴訟
    標的價額核定為11,499,400元（計算式：1,499,400元＋10,0
    00,000元＝11,499,400元），原應徵第一審裁判費113,200元
    ，惟請求確認僱傭關係存在1,499,400元部分，依勞動事件
    法第12條第1項規定，得暫免徵收裁判費3分之2，即暫免徵
    收10,567元（計算式：1,499,400元之第一審裁判費為15,85
    0元，15,850元×2/3＝10,567元，元以下四捨五入）。從而，
    本件應先徵裁判費102,633元（計算式：113,200元-10,567
    元＝102,633元）。另暫免徵收之10,567元，將於本事件確定
    後，由本院依民事訴訟法第77條之22第3項規定，向應負擔
    訴訟費用之一造徵收之。
三、茲依民事訴訟法第249條第1項但書規定，限聲請人於收受本
    裁定送達翌日起7日內補正，逾期未補正，即駁回本件訴訟
    。
中　　華　　民　　國　　109 　年　　6 　　月　　5 　　日
                  勞動法庭    法  官　  戴嘉慧
以上正本係照原本作成。
如不服本裁定關於核定訴訟標的價額部分，應於送達後10日內向
本院提出抗告狀，並繳納抗告費新臺幣1,000元；其餘關於命補
繳裁判費部分，不得抗告。
中　　華　　民　　國　　109 　年　　6 　　月　　5 　　日
                              書記官　  石勝尹